臺灣臺中地方法院民事裁定　　96年度聲字第256號
聲　請　人　甲○○
　　　　　　　　　　　　號3樓.
相　對　人　南天王公寓大廈管理委員會
法定代理人　莊秋艮
聲請人聲請發還擔保金事件，本院裁定如下：
    主    文
聲請駁回。
聲請程序費用由聲請人負擔。
    理      由
一、按民事訴訟法第253條、第400條第1項有關一事不再理之規
    定，並無準用於裁定之明文，故通說均認裁定並無一事不再
    理之問題。茍裁定確定後，茍裁定內容並無不能實現情事，
    當事人再行聲請裁定，即屬欠缺權利保護之要件，法院應予
    駁回（最高法院90年度臺抗字第666號民事裁定意旨參照）
    。次按返還擔保金，須符合：(一)應供擔保之原因消滅者；(二)
    供擔保人證明受擔保利益人同意返還者；(三)訴訟終結後供擔
    保人證明已定20 日以上之期間催告受擔保利益人行使權利
    而未行使者之要件，法院始得裁定返還擔保金，此依民事訴
    訟法第106條準用第104條之規定甚明。
二、聲請意旨略以：聲請人前遵本院93年度裁全字第1836號民事
    裁定，提供新臺幣（下同）85,000元為擔保金，並以本院93
    年度存字第1560號提存事件提存在案，且相對人對聲請人之
    訴訟及強制執行，分別以本院94年度執字第6993號及95年度
    執字第30335號全部清償完畢，為此請求就執行後餘額發還
    擔保金等語。
三、經查：聲請人主張其以相對人為擔保利益人，提供擔保金提
    存在案之事實，經本院依職權調閱本院93年度裁全字第1836
    號假扣押事件、93年度存字第1560號提存事件卷宗審核結果
    ，固屬實在。惟聲請人前經聲請返還擔保金，經本院於民國
    95年12月18日以95年度聲更字第7號民事裁定准予返還其中
    11,975元（即扣除本院94年度執全字第431號假扣押事件予
    以扣押之30,240元，及相對人依本院94年度執字第6993號、
    95年度執字第30335號、95年度執夏字第50609號等強制執行
    事件分別獲償之21,511元、9,597元、11,677元），經核本
    院前開裁定內容並無不能實現情事，聲請人再行聲請裁定，
    即屬欠缺權利保護之要件，本院無從准許。又本院94年度執
    全字第431假扣押執行事件既未啟封（應由債權人撤回執行
    ，或依法撤銷假扣押裁定始得啟封），事實上無從返還予提
    存人（最高法院93年度臺抗字第242號裁判意旨參照）。從
    而，本件聲請人聲請發還擔保金，本院無從准許。
四、依民事訴訟法第95條、第78條，裁定如主文。
中　　華　　民　　國　　96　　年　　3  　月　 　14　　日
                  民事第二庭    法  官  林慧貞
正本係照原本作成
如不服本裁定應於送達後10日內向本院提出抗告狀，並繳納抗告
費新臺幣1,000元。
中　　華　　民　　國　　96　　年　　3　　月　　14　　 日
                                書記官
